【裁判字號】    96,上訴,4964
【裁判日期】    970131
【裁判案由】    竊盜等
【裁判全文】
臺灣高等法院刑事判決                96年度上訴字第4964號
上  訴  人
即  被  告  甲○○
上列上訴人因竊盜等案件，不服臺灣板橋地方法院96年度訴字第
2522號，中華民國96年9月29日第一審判決（起訴案號：臺灣板
橋地方法院檢察署96年度偵字第11929號），提起上訴，本院判
決如下：
    主  文
上訴駁回。
    事實及理由
一、本案經本院審理結果，認第一審以上訴人即被告甲○○犯
    刑法第三百二十一條第一項第三款之攜帶兇器竊盜罪、刑法
    第一百三十八條之損壞公務員職務上掌管之物品罪。被告與
    胡煥桐間，就以損壞之方式竊取中和工務段所掌管之護欄洩
    水孔蓋犯行部分，有犯意聯絡及行為分擔，均為共同正犯。
    被告所犯攜帶兇器竊盜罪、損壞公務員職務上掌管之物品罪
    二罪，係一行為觸犯數罪名之想像競合犯，應依法從一重之
    攜帶兇器竊盜罪處斷，判處有期徒刑七月，認事用法及量刑
    均無不當，應予維持，並引用第一審判決書記載之事實、證
    據及理由（如附件）。
二、被告上訴意旨略以：伊竊盜使用之鐵鎚、鐵撬並非兇器云云
    。惟查: 凡客觀上足以對人之生命、身體、安全構成威脅，
    具有危險性之兇器，均屬刑法第三百二十一條第一項第三款
    之攜帶兇器竊盜罪之兇器；本案被告竊盜使用之鐵鎚、鐵撬
    為足以殺傷人之生命、身體之器械，顯為具有危險性之兇器
    。是被告上訴，應認為無理由，而予駁回。
據上論斷，應依刑事訴訟法第373條、第368條，判決如主文。
本案經檢察官賴俊雄到庭執行職務。
中    華    民    國    97    年    1    月    31    日
                  刑事第十六庭審判長法  官  葉騰瑞
                                    法  官  莊明彰
                                    法  官  吳鴻章
以上正本證明與原本無異。
如不服本判決，應於收受送達後10日內向本院提出上訴書狀，其
未敘述上訴之理由者並得於提起上訴後10日內向本院補提理由書
（均須按他造當事人之人數附繕本）。
                                    書記官  魏淑娟
中    華    民    國    97    年    1     月    31    日
附錄本案論罪科刑法條：
中華民國刑法第321條
（加重竊盜罪）
犯竊盜罪而有左列情形之一者，處 6 月以上、 5 年以下有期徒
刑：
一  於夜間侵入住宅或有人居住之建築物、船艦或隱匿其內而犯
之者。
二  毀越門扇、牆垣或其他安全設備而犯之者。
三  攜帶兇器而犯之者。
四  結夥三人以上而犯之者。
五  乘火災、水災或其他災害之際而犯之者。
六  在車站或埠頭而犯之者。
前項之未遂犯罰之。
附件：
臺灣板橋地方法院刑事判決              96年度訴字第2522號
公  訴  人  臺灣板橋地方法院檢察署檢察官
被      告  甲○○  男  47歲（民國○○年○○月○日生）
                    身分證統一編號：Ｚ000000000號
                    住基隆市○○區○○街172巷16號3樓
                    居臺南縣佳里鎮○○街82號
上列被告因竊盜等案件，經檢察官提起公訴（96年度偵字第1192
9、13459號），本院合議庭裁定由受命法官獨任依簡式審判程序
，判決如下：
    主  文
甲○○共同攜帶兇器竊盜，處有期徒刑柒月。扣案鐵鎚壹支、鐵
撬壹支，均沒收之。
    事  實
一、甲○○與胡煥桐（已另行審結）共同意圖為自己不法之所有
    ，基於竊盜及損壞公物之犯意聯絡，於民國（下同）九十六
    年五月二十二日上午十二時三十分許，由胡煥桐駕駛車號Ｇ
    Ｂ－五九一九號自用小車（未懸掛車牌）搭載甲○○前往臺
    北縣三峽鎮安坑里安坑一之十三號前，明知路旁護欄洩水孔
    蓋，係交通部公路總局第一區養護工程處中和工務段（下稱
    中和工務段）所掌管之物品，竟仍分別執持客觀上足供兇器
    使用之鐵鎚一支、鐵撬一支，以撬開損壞之方式，竊取中和
    工務段設置於該處之護欄洩水孔蓋二片（價值約新臺幣二千
    四百元），並將之放置上開自小客車內，適為路人發現，報
    警當場查獲，並扣得胡煥桐所有之上開鐵鎚一支及鐵撬一支
    。
二、案經臺北縣政府警察局三峽分局分別報請臺灣板橋地方法院
    檢察署檢察官偵查起訴，經甲○○於準備程序進行中就被訴
    事實為有罪之陳述，經告知簡式審判程序之旨，並聽取當事
    人之意見後，本院合議庭裁定由受命法官獨任以簡式審判程
    序審理。
    理  由
一、上開事實，業據被告甲○○於警詢、偵查及本院審理中坦承
    不諱，核與證人即中和工務段幫工程司王建成於警詢中證述
    情節相符，並有贓物認領保管單一件、查獲現場及贓物照片
    共十張及扣案之鐵鎚、鐵撬各一支足資佐證。足認被告自白
    與事實相符。本案事證明確，被告犯行洵堪認定，應依法論
    科。
二、按鐵鎚、鐵撬均係鐵製品，客觀上得以對人之生命、身體構
    成傷害，足供兇器使用，應屬無疑。核被告甲○○所為，係
    犯刑法刑法第三百二十一條第一項第三款之攜帶兇器竊盜罪
    、刑法第一百三十八條之損壞公務員職務上掌管之物品罪。
    被告與胡煥桐間，就以損壞之方式竊取中和工務段所掌管之
    護欄洩水孔蓋犯行部分，有犯意聯絡及行為分擔，均為共同
    正犯。被告所犯攜帶兇器竊盜罪、損壞公務員職務上掌管之
    物品罪二罪，係一行為觸犯數罪名之想像競合犯，應依法從
    一重之攜帶兇器竊盜罪處斷。爰審酌被告素行、犯罪之動機
    、目的、手段、竊取公有財物，犯罪所生之危害非輕及犯罪
    後坦承犯行之態度等一切情狀，分別量處如主文所示之刑。
三、扣案之鐵鎚、鐵撬各一支，為共犯胡煥桐所有，供被告為本
    件犯行所用之物，業經被告供明在卷，爰依刑法第三十八第
    一項第二款規定，宣告沒收之。
據上論斷，應依刑事訴訟法第二百七十三條之一第一項、第二百
九十九條第一項前段，刑法第二十八條、第一百三十八條、第三
百二十一條第一項第三款、第五十五條、第三十八條第一項第二
款，判決如主文。
本案經檢察官陳佳宏到庭執行職務。
中    華    民    國    96    年    9     月    29    日
                  刑事第十六庭    法  官  白光華


司法院資訊處製作；財團法人民間司法改革基金會備份。
